# 关于折股后计提盈余公积的基数问题

提问人：Hi，小白 时间：2019-02-19 16:37:38
公司 2017 年 9 月变更为股份公司，假设在股改时没有计提盈余公积，2016 年底未弥补的亏损为 100 万， 2017 年 1-9 月的净利润为 200 万，2017 年 10-12 月的净利润为 500 万，请问 2017 年底计提盈余公积的基数是什么？是否需要弥补 2016 年的亏损后再计提盈余公积？

回答人：chenyiwei
对此可以有两种理解：（ 1 ）按照 2017 年全年净利润 700 万减去年初未弥补亏损 100 万后的差额 600 万计提 10%，即 60 万；（ 2 ）按照 2017 年10 月至 12 月期间的净利润计提 50 万。个人更倾向于前者。